【裁判字號】    92,上易,1234
【裁判日期】    921029
【裁判案由】    公共危險
【裁判全文】
臺灣高等法院高雄分院刑事判決                  九十二年度上易字第一二三四號
    上  訴  人  臺灣屏東地方法院檢察署檢察官
    被      告  乙○
    被      告  丙○○
右上訴人因公共危險案件，不服臺灣屏東地方法院九十二年度訴字第八一號中華民國
九十二年七月十五日第一審判決（起訴案號：臺灣屏東地方法院檢察署九十一年度偵
字第五七三二號），提起上訴，本院判決如左：
      主  文
原判決關於乙○部分撤銷。
乙○失火燒燬現供人使用之住宅，處有期徒刑月，如易科罰金，以佰元折算壹日
。
其他上訴駁回。
      事  實
一丙○○與乙○夫妻二人於民國九十一年四月十二日下午四時許，在屏東縣恆春鎮墾
  丁里六二０號房屋之周遭整理環境，而將雜草與垃圾點火燃燒，本應注意四周尚有
  其他現供人使用住宅或現未有人所在之他人所有建築物，應隨時控制火苗，及於離
  去該處時，注意所有灰燼業已完全熄滅，以防止該火苗延燒至住宅或建築物。詎丙○○、乙○二人輪流看守現場，嗣於同日下午八時許，乙○未注意上開灰燼尚未完
  全熄滅，即返家，丙○○亦未再到場查看確定，致該未熄滅灰燼因風吹而復燃，並
  延燒至同路潭仔巷五號之丁○○所有現供人使用之住宅，及甲○○所有現未有人所
  在之建築物倉庫，致該丁○○所居住之三間磚造房屋之一面牆、三間鐵皮屋等遭部
  分燒毀，另甲○○所有之倉庫則全部遭燒毀，嗣消防隊人員據報後，始迅速將即將
  火勢撲滅。
二案經丁○○訴請屏東縣警察局恆春分局報請臺灣屏東地方法院檢察署檢察官偵查起
  訴。
      理  由
一右揭事實，業據被告乙○、丙○○於警詢（見警卷第八頁至第九頁、第二頁至第三
  頁）、偵查（見偵查卷第六頁反面）、原審（見原審卷第十五頁至第十六頁、第四
  十頁），及本院審理時（見本院卷第二十一頁）均自白不諱。核與告訴人丁○○指
  訴住宅遭火苗延燒等情（見警卷第四頁反面至第五頁、原審卷第四十頁至第四十二
  頁），及被害人甲○○指述倉庫遭被告等失火燒燬等節（見警卷第十一頁至第十二
  頁）相符，並有屏東縣消防局於九十一年四月二十六日之火災調查報告書一份及現
  場照片三十一張在卷足憑。
二按刑法上公共危險罪，其所保護之法益，重在公共安全，故其罪數應以行為之個數
  定之。又一失火行為所燒燬之對象縱然不同，但行為僅一個，而應為整體的觀察，
  成立單純一罪。上訴人等一失火行為燒燬現未有人所在之他人所有建築物，及現供
  人使用之住宅，依照上開說明，自應以刑法第一百七十三條第二項處斷，最高法院
  八十五年度台上字第二六０八號判決足資參照。故核被告丙○○、乙○所為，均係
  犯刑法第一百七十三條第二項之失火燒燬現供人使用之住宅罪。至起訴書誤載為同
  法第三項之放火燒燬現供人使用之住宅未遂罪，業據公訴人於原審論告時更正為刑
  法第一百七十三條第二項（見原審卷第十七頁），附此敘明。
三被告丙○○犯罪事證既明，原審法院依據刑法第一百七十三條第二項、第四十一條
  第一項前段、第七十四條第一款，罰金罰鍰提高標準條例第一條前段、第二條，並
  審酌被告丙○○因一時燃燒雜草與垃圾不當而引起火災，惡性尚輕，犯後態度良好
  ，顯知悔悟，及所生具體危害等一切情狀，量處有期徒刑三月，並諭知易科罰金以
  銀元三百元折算一日之標準。又以被告丙○○前未曾受有期徒刑以上刑之宣告，因
  一時失慮，偶罹刑典，事後已坦承犯行，深具悔意，經此刑之宣告後，應知警惕而
  無再犯之虞，予以宣告緩刑二年，用啟自新。其認事用法均無違誤，量刑亦稱允妥
  ，公訴人上訴意旨以原判決量刑過輕，指摘原判決不當，為無理由，應予駁回
四被告乙○犯罪既明，原審予以論罪科刑，固非無見。惟查：被告乙○係最後離開失
  火現場之人，事後復未與告訴人丁○○和解，迄今未賠償告訴人丁○○任何損害，
  竟認定被告乙○犯後態度良好，顯知悔悟，乃有未洽。公訴人上訴意旨以原判決量
  刑過輕，指摘原判決宣告被告乙○緩刑不當，為有理由，自應由本院將之撤銷改判
  。爰審酌被告乙○係因一時燃燒雜草與垃圾不當而引起火災，惡性尚輕，惟未注意
  善後，迄今未賠償告訴人丁○○損害，及本次失火所生之結果等一切情狀，量處如
  主文第二項所示之刑，並諭知易科罰金之折算標準。
據上論斷，應依刑事訴訟法第三百六十八條、第三百六十九條第一項前段、第三百六
十四條、第二百九十九條第一項前段，刑法第一百七十三條第二項、第四十一條第一
項前段，罰金罰鍰提高標準條例第一條前段、第二條，判決如主文。
本案經檢察官郭振昌到庭執行職務。
中      華      民      國     九十二     年     十     月    二十九    日
                              臺灣高等法院高雄分院刑事第六庭
                                  審判長法官  王憲義
            法官  范惠瑩
                                        法官  謝靜雯
右正本證明與原本無異。
不得上訴。
                                  法院書記官  廖素珍
中      華      民      國     九十二     年     十     月    二十九    日
附錄：本判決論罪科刑法條：
刑法第一百七十三條第一項、第二項：
放火燒燬現供人使用之住宅或現有人所在之建築物、礦坑、火車、電車或其他供水、
陸、空公眾運輸之舟、車、航空機者，處無期徒刑或七年以上有期徒刑。
失火燒燬前項之物者，處一年以下有期徒刑、拘役或五百元以下罰金。


司法院資訊處製作；財團法人民間司法改革基金會備份。
